---
name: Jhon K. Flores Rojas 
qualifications: BSc
position: Data Scientist | Data Analyst
address: "Junín - Perú"
phone: +51 947178779
email: "fr.jhonk@gmail.com"
www: jhonkevinfr.netlify.app
twitter: JhonKevinFlore1
github: tjhon
linkedin: jhonk-fr
date: "`r format(Sys.Date(), '%B %Y')`"
headcolor: "11577c"
output:
  vitae::awesomecv:
    keep_tex: false
---

```{r setup, include=F}
# install.packages("librarian")
knitr::opts_chunk$set(echo = FALSE, warning = FALSE, message = FALSE, results = 'asis')

librarian::shelf(
  vitae, tidyverse, sf, dplyr, ggrepel, fontawesome,
  kableExtra, huxtable, svglite, googlesheets4, purrr,
  glue, here, stringr
)

skills <- list("muchosadfa sldfaosif welskdj fasdfoiqw ads" = c("s1", "s2"), "s2" = c("s2", "s2"))


cvskill = function(skill, enumerations){
  enum = glue::glue_collapse(enumerations, sep = ', ')
  content_skill <- "\n\\cvskill \n\t{"
  content_end <- "}\n\t{"
  content_final <- "}"
  skill_parse = paste0(content_skill, skill, content_end,  enum, content_final)
  return(skill_parse)
}

cvskills <- function(skills_list){
  # result ='asis'
  begin <- "\\begin{cvskills}"
  end <- "\n\t\n\\end{cvskills}"
  
  content <- ""
  skills <- skills_list
  
  for (skill in names(skills)){
    content_i = cvskill(skill, skills[[skill]])
    content = paste(content, content_i)
  }
  
  cat(begin, content, end)
}
```


```{r}
gs4_deauth()
xlml_url = "https://docs.google.com/spreadsheets/d/1mn-E5bP6Z1r-YUq6KJzIhFNeJ2UpYbt5DK5AtIVlwUs/edit#gid=1692786986"
names_sheet <- googlesheets4::sheet_names(xlml_url)

data <- list()
for(sheet in names_sheet){
  # print(sheet)
  data[[sheet]] <- read_sheet(xlml_url, sheet = sheet)|> mutate(across(where(is.list), \(x) unlist(x)))
}
```


# Algunas cosas sobre mi

\begin{cvparagraph}
Poseo experiencia en diversos lenguajes de programación como Python, Julia y R. Además, cuento con habilidades para llevar a cabo análisis de datos, econometría, aprendizaje automático y evaluaciones de  impacto. Apliqué las destrezas en inferencia causal y tambien tengo conocimiento del uso de Large Language Models (LLMs).

También tengo competencia en la automatización y creación de librerías en estos lenguajes, lo que me permite contribuir eficazmente en la automatización de procesos. Además, he adquirido experiencia en colaboración en equipo a través de herramientas como GitHub en el ámbito de la programación.
\end{cvparagraph}

# Educación

```{r edu}
data[['00_education']] |> 
  mutate(
    across(c(inicio, final), str_replace, " - ", ", ")
    , date = paste(inicio, final, sep = " - ")
  ) |> 
  detailed_entries(
    what = title, date, lugar, region, why
  )
```


# Experiencia laboral

```{r work}
data[["05_work_exp1"]] |> 
  drop_na(why1) |> 
  fill(1:6) |> 
  arrange(desc(final), lugar) |> 
  group_by(lugar) |> 
  arrange(why1) |> 
  detailed_entries(why = why1, where = region, what = title, with = lugar, when = final, .protect = F)
```


\newpage
# Habilidades Relevantes


```{r skill}
tec_skills <- list(
  "Programación" = c('R', 'Python', 'SQL', 'Julia', 'Stata', 'Java'), 
  "Análisis de Datos"= c("Visualización", "Limpieza de Datos", "Pronósticos", "Modelado", "Comunicación", "Inferencia", "Aprendizaje Automático", "Web Scraping"), 
  "Software" = c("Rstudio", 'PowerBi', 'Tableau', 'VSCode', 'NeoVim', 'Linux', 'Terminal', 'MSOffice'),
  'Programación Web' = c('HTML', 'CSS', 'JavaScript', 'ReactJS'),
  'Desarrollo de Paquetes' = c('R', 'Python', 'Julia'),
  'Otros' = c('AWS (EC2)', 'AZURE (Form Recognizer API)', 'Git', 'Markdown', 'Quarto', 'Jupyter', 'SupaBase', 'Automatización')
)
cvskills(tec_skills)
```


# Desarrollo de Paquetes y Librerias 

## Personales

\small
- [PeruData](https://github.com/TJhon/PeruData)
- [Ssynthdid](https://github.com/TJhon/ssynthdid)
\normalsize

## Como Asistente de Investigación

\small
- [Python Visual Library](https://github.com/d2cml-ai/python_visual_library)
- [High Dimensional Methods - Julia](https://github.com/d2cml-ai/HDMjl.jl)
- [Synthdid - Julia](https://github.com/d2cml-ai/Synthdid.jl)
- [Synthdid - Python](https://github.com/d2cml-ai/synthdid.py)
- [OSMR Areas - R](https://github.com/d2cml-ai/osrmareas)
- [OSMR Python - Python](https://github.com/alexanderquispe/osrm_python)
- [CSDID - Python](https://github.com/d2cml-ai/csdid)
\normalsize



# Participaciones en Concursos de Machine Learning 

```{r part}
tribble(
    ~ competition, ~ from, ~ year,
    "Maratona Behind the Code", "IBM - Latinoamerica", "2021",
    "Datathon2021 - Entel", "Entel", "2021",
    "Datathon Interbank", "Interbank", "2020"
  ) %>%
    brief_entries(competition, year, from)
```


