---
name: Jhon K.
surname: Flores Rojas
position: "Analista de Datos"
phone: +51 947 178 779
www: jhonkevinfr.netlify.app
email: "fr.jhonk@gmail.com"
twitter: JhonKevinFlore1
linkedin: jhonk-fr
github: tjhon
lang: es
date: "`r format(Sys.time(), '%B %Y')`"
output:
  vitae::awesomecv:
    page_total: false
header-includes:
  - \usepackage{float}
headcolor: "0A75AD"
show_footer: true
---


```{r setup, include=FALSE}
knitr::opts_chunk$set(echo = FALSE, warning = FALSE, message = FALSE)
library(vitae)
librarian::shelf(
  vitae, tidyverse, sf, dplyr, ggrepel, fontawesome, kableExtra, googlesheets4, purrr, glue, here
)
```

```{r, cache=TRUE}
url_data = 'https://docs.google.com/spreadsheets/d/1mn-E5bP6Z1r-YUq6KJzIhFNeJ2UpYbt5DK5AtIVlwUs/edit?usp=sharing'
gs4_deauth()

sheets = googlesheets4::sheet_names(url_data)

read_sheet_g <- function(url_d, s = sheets[1], force = F){
  head_dir <- here('cv-jhon', 'data')
  fs::dir_create("data")
  file_save <- here(head_dir, paste0(s, '.csv'))
  exists_f <- fs::file_exists(file_save)
  
  if (force == T | !exists_f){
    df <- read_sheet(url_d, sheet = s) |>
      mutate(across(where(is.list), \(x) unlist(x)))
    df |> write.csv(file_save, row.names = F)
  } else{
    df <- read_csv(file_save)
  }
  return(df)
}

data <- map(sheets, \(x) read_sheet_g(url_data, x, force = T), .progress = T)
names(data) <- sheets
# read_sheet(url_data, sheet = sheets[1]) |> 
  # mutate(across(where(is.list), \(x) unlist(x)))

```



# Algunas cosas sobre mí

- Soy bachiller en economía por la UNCP.
- Tengo habilidades (con varios lenguajes de programación) relacionados al aprendizaje automático, análisis de datos, 
business analysis, análisis espacial, evaluación de impacto, inferencia causal y el uso de Large Languages Models (LLMs).
- Creo librerias y paquetes para simplificar los procedimientos.


# Formación Académica

```{r}
data[[1]] |> 
  mutate(
    across(c(inicio, final), str_replace, " - ", ", ")
    , date = paste(inicio, final, sep = " - ")
  ) |> 
  detailed_entries(
    what = title, date, lugar, region, why
  )
```


# Experiencia Profesional


```{r}
data[['05_work_exp']] |> 
  drop_na(why1) |> 
  tidyr::fill(1:6) |>
  arrange(desc(final), lugar) |>
  # mutate(why = paste("s", why1))
  # slice(-c(6)) |>
  # mutate(why = str_sub(why1, 2, -2))
  # mutate(why = str_replace(why, "[\\}]", "}")) |>
  # view()
  # tidyr::fill(where, date, what) |> 
  detailed_entries(why = why1, where = region, what = title, with = lugar, when = final, .protect = F)
```


# Habilidades Técnicas

```{r}
cl = "#0c3d49"

table_skill <- function(data){
  data |> 
  kable(booktabs = T, align = 'c', escape = F, format = "latex") |>
  kable_styling(full_width = F, font_size = 9, latex_options = "HOLD_position") |> 
  row_spec(0, bold = T, color = cl) |> 
  row_spec(1, bold = F, color = "#7f7f7f") |> 
  column_spec(column = 1:3, width = '4.75cm')
  
}

data[['01_tecnical_skill']] |> 
  table_skill()

```


\newpage
# Nivel de Programación

```{r}
data[["02_programing"]] |> 
  kable(booktabs = T, align = 'c', escape = F, format = "latex") |> 
  kable_styling(full_width = F, font_size = 7, latex_options = "HOLD_position") |> 
  row_spec(0, bold = T, color = cl) |> 
  footnote(
    general_title = " ",
    general = "\\\\tiny (1) Familiarizado \\\\rightarrow (2) Intermedio  \\\\rightarrow (3) Avanzado  \\\\rightarrow (4) Pro-eficiente",
    escape = F
  )
```


# Desarrollo de Paquetes y Librerias 




## Personales


- [PeruData](https://github.com/TJhon/PeruData)
- [Ssynthdid](https://github.com/TJhon/ssynthdid)

## Como Asistente de Investigación

- [Python Visual Library](https://github.com/d2cml-ai/python_visual_library)
- [High Dimensional Methods - Julia](https://github.com/d2cml-ai/HDMjl.jl)
- [Synthdid - Julia](https://github.com/d2cml-ai/Synthdid.jl)
- [Synthdid - Python](https://github.com/d2cml-ai/synthdid.py)
- [OSMR Areas - R](https://github.com/d2cml-ai/osrmareas)
- [OSMR Python - Python](https://github.com/alexanderquispe/osrm_python)
- [CSDID - Python](https://github.com/d2cml-ai/csdid)


<!-- # Proyectos -->


# Formación Adicional

```{r}
data[['04_courses']] |> 
  tidyr::fill(where, date, what) |> 
  detailed_entries(why = why, with = where, when = date, what = what, .protect = F)
```

